臺灣高等法院刑事裁定
109年度抗字第1264號
抗  告  人
即  受刑人  王彥富



上列抗告人即受刑人因檢察官聲請定其應執行刑案件，不服臺灣
桃園地方法院中華民國109年7月13日裁定（109年度聲字第2679
號），提起抗告，本院裁定如下：
    主  文
抗告駁回。
    理  由
一、抗告意旨略以：刑法第56條連續犯刪除後，造成部分慣犯例
    如竊盜、毒品等罪，因一罪一罰，使刑法過重，產生極大不
    合理現象，參酌本院97年度上訴字第15195號判決，僅針對
    竊盜、毒品、偽文者所定執行刑罰，數倍於法定刑，此重罪
    情輕，輕罪重苛，不符國人對法律之情感。受刑人所犯4 罪
    ，侵害之法益相對輕於重罪，原裁定所定執行刑竟高於重罪
    ，原裁定本末倒置。另參照98年易字第6192號、101年度執
    丑字第3094號案件、本院101年度上訴第2503號判決所定應
    執行刑，反觀原裁定實有過苛，受刑人所犯之違反廢棄物清
    理法等案，多為複數犯行，請為受刑人利益撤銷原裁定而為
    適法裁定。受刑人所為之犯罪類型、行為態樣、手段及動機
    均相同，且於一年內所為，犯罪時間緊密接近，責任非難重
    複程度甚高，應於酌定執行刑之際，考量此情，反應於所定
    刑度，以貫徹罪刑相當原則，原裁定均未審酌上情，應予撤
    銷而為適法裁定云云。
二、按法院就自由裁量權之行使，除不得逾越法律所規定範圍之
    外部性界限外，另應受比例原則、公平正義原則之規範，謹
    守法律秩序之理念，體察法律之規範目的，使其結果實質正
    當，合於裁量之內部性界限，俾與立法本旨相契合。刑法第
    51條第5 款規定數罪併罰，宣告多數有期徒刑者，應於各刑
    中之最長期以上，各刑合併之刑期以下，定其應執行之刑期
    ，但不得逾30年，其就數罪併罰，固非採併科主義，而係採
    限制加重主義，就俱罰各罪中，以最重之宣告刑為基礎，由
    法院參酌他罪之宣告刑，裁量加重定之，且不得逾法定之30
    年最高限制，此即外部性界限。法院為裁判時，二者均不得
    有所踰越。在數罪併罰，有二裁判以上，定其應執行之刑時
    ，固屬於法院自由裁量之事項，然仍應受前揭外部性界限及
    內部性界限之拘束。
三、經查：
  ㈠抗告人即受刑人王彥富因犯如附表編號1至4所示之非法清理
    廢棄物罪（3罪）、未經許可提供土地堆置廢棄物罪（1罪）
    等共4罪，經臺灣桃園地方法院、臺灣新竹地方法院分別判
    處如附表所示之刑確定，有各該案件判決書及本院被告前案
    紀錄表在卷可稽。
　㈡經原審法院審核認聲請為正當，依上揭法條規定，就受刑人
    所犯附表所列之4罪所處之刑，定其應執行有期徒刑4年2月
    ，係在各刑中之最長期以上（1年2月），各刑合併之刑期以
    下（4年6月），即合於法律一定之外部性界限，復未逾自由
    裁量之內部性界限，亦無明顯過重而違背比例原則或 公平
    正義之情形，足見原裁定所定執行刑於法並無不合，又考量
    受刑人所犯數罪之犯罪時間、侵害法益及犯罪型態相同  ( 
    均為違反廢棄物清理法案件)，於同為違反廢棄物清理案之
    前案(本院104年度上訴字第2338號案件)緩刑期間再犯本件
    如附表編號1至4所示之4次違反廢棄物清理案件(見本院被告
    前案紀錄表)，及所反映的人格特性及刑法目的相關的刑事
    政策，而為適度評價，並無罪刑不相當，顯為有利於受刑人
    ，自難認原審就本件裁量權之行使，有何違法或不當之處。
    抗告人執上開理由指摘原裁定違法云云，為無理由，應予駁
    回。至抗告人所舉其他個案之量刑情形，並無拘束本案之效
    力，且非原審所應調查審酌之事項，故抗告人執上開理由指
    摘原裁定違法云云，為無理由，應予駁回。
據上論斷，應依刑事訴訟法第412條，裁定如主文。 
中　　華　　民　　國　　109 　年　　8 　　月　　4 　　日
　　　　　　　　　刑事第十七庭  審判長法　官  鄭水銓
　　　　　　　　　　　　　　　　　　  法　官  鍾雅蘭
　　　　　　　　　　　　　　　　　　  法　官  黃雅芬
以上正本證明與原本無異。
如不服本裁定，應於收受送達後五日內向本院提出抗告狀。
                                      書記官  鄭雅云
中　　華　　民　　國　　109 　年　　8 　　月　　5 　　日

附表：　　　　　　　　　　　　　　　　　　　
編         號  1 2 3     4 罪         名  廢棄物清理法 廢棄物清理法 廢棄物清理法 廢棄物清理法 宣    告    刑  有期徒刑1 年 有期徒刑1 年2 月 有期徒刑1 年2 月 有期徒刑1 年2 月 犯  罪  日  期  106 年3 月下旬某日至同年4 月16日 106 年8 、9 月間至同年9 月11日 106 年10月31日至同年11月1 日 106 年2 月21日至同年3 月1 日 偵  查  機  關年  度  案  號  桃園地檢106 年度偵字第13151 號 新竹地檢106 年度偵字第9333號、107 年度偵字第2688、2550號 新竹地檢106 年度偵字第11677 號、107年度偵字第3431號 桃園地檢106 年度偵字第24848 號 最  後   事實審 法    院 桃園地院 新竹地院 新竹地院 桃園地院  案    號 106 年度訴字第949號 107 年度原訴字第20、64號 108 年度訴緝字第52號 108 年度訴緝字第91號  判決日期 107 年10月26日 108 年12月3 日 108 年12月27日 109 年5 月6 日 確  定  判  決 法    院 同上 同上 同上 同上  案    號 同上 同上 同上 同上  確定日期 108 年3 月5 日 108 年12月30日 109 年2 月25日 109 年6 月10日 備         註  桃園地檢108 年度執字第4376號 新竹地檢109 年度執字第278 號 新竹地檢109 年度執字第919 號 桃園地檢109 年度執字第10000 號